# 请教陈版，债务重组应用指南中的困惑

提问人：gpqg 时间：2020-11-19 14:10:00
陈版，债务重组应用指南例题 4 中：A公司为上市公司，2×16年 1 月 1 日，A公司取得B银行贷款 5000 万元，约定贷款期限为 4 年(即2×19年 12 月 31 日到期)，年利率6%，按年付息，A公司已按时支付所有利息。2×19年 12 月 31 日，A公司出现严重资金周转问题，多项债务违约，信用风险增加，无法偿还贷款本金。2×20年 1 月 10 日，B银行同意与A公司就该项贷款重新达成协议，新协议约定：(3)在A公司履行上述偿债义务后，B银行免除A公司 500 万元债务本金，并将尚未偿还的债务本金 1500 万元展期至2×20年 12 月 31 日，年利率8%；如果A公司未能履行(1)(2)所述偿债义务，B银行有权终止债务重组协议，尚未履行的债权调整承诺随之失效。 指南给的解析中，对于债务人修改其他条款判断是否做出实质性修改时认为：借款的新现金流量现值=1500×(1+8%)/(1+6%)=1528.5(万元)现金流变化=(1528.5-1500)/1500=1.9%因此，针对 1500 万元本金部分的合同条款的修改不构成实质性修改，不终止确认该部分负债。 我的问题是，这里对于原债务为什么是 1500 ，而非是 2000 呢？也就是对于修改合同其他条款时，我们需要将免除的 500 万与展期的 1500 分开来看待还是要综合起来一起看待呢？如果将原债务按 2000 来计算，那么现金流变化=(2000-1528.5)/2000=23.575%＞10%此时就作为实质性修改了。 对于原债务应该将修改的合同条款分开考虑还是综合在一起考虑呢？谢谢陈版！

回答人：chenyiwei
在该举例中，以资产抵债、债转股和修改债务条件这三者之间是有先后顺序的，履行前两者是修改债务条件的前提，因此修改债务条件仅针对履行前两步后剩余的债务。
免除债务是单独进行处理的，不包含在“修改债务条件”之内。